臺灣新竹地方法院刑事宣示判決筆錄
109年度交易字第301號
公  訴  人  臺灣新竹地方檢察署檢察官
被      告  彭琬鈞


上列被告因過失傷害案件，檢察官提起公訴（109年度偵字第580
號）後，聲請改依協商程序而為判決，本院於中華民國110年10
月21日下午2時29分，在本院刑事第三法庭宣示判決，出席職員
如下：
                      法  官  林哲瑜
                      書記官  曾柏方
                      通  譯  方盈琍
法官起立朗讀判決主文、犯罪事實要旨、處罰條文，及告以上訴
限制、期間並提出上訴狀之法院，且諭知記載其內容：
一、主  文：
    彭琬鈞犯過失致重傷害罪，處有期徒刑肆月，如易科罰金，
    以新臺幣壹仟元折算壹日。緩刑伍年，並應自判決確定之日
    起至緩刑期滿之日止依附表所示本院一一○年度交附民移調
    字第一○七號調解筆錄所載之內容履行。
二、犯罪事實要旨：
    彭琬鈞於民國108年7月29日15時30分許，駕駛車牌號碼0000
    －00號自用小客車，沿新竹市東區忠孝路左轉往公道五路，
    行經忠孝路與建功一路口時，本應注意汽車行經號誌管制路
    口，左轉彎時，不得占用來車道搶先左轉，且應注意車前狀
    況並隨時採取必要之安全措施，而依當時天候晴、日間自然
    光線、柏油乾燥路面無缺陷、無障礙物、視距良好，並無不
    能注意之情事，竟疏未注意，貿然提前左轉，適有曾能信騎
    乘車牌號碼000－0000號普通重型機車沿建功一路往忠孝路方
    向駛至上開路口處，閃避不及而遭彭琬鈞車輛撞擊而人車倒
    地，致曾能信受有顱內出血、蜘蛛網膜下出血、第5至第7頸
    椎骨折、顏面骨骨折、慢性膽囊炎、雙側肺炎、左側第1肋
    骨骨折、左側氣血胸、右側遠端肱骨骨折、右肩頰骨骨折及
    門牙斷落之傷害，及造成創傷性腦損傷引發之癲癇、腦損傷
    受有認知障礙（已經本院裁定為受監護宣告之人）等身體機
    能重大不治且難治之重傷害。
三、處罰條文：
　　刑法第284條後段、第41條第1項前段。
四、附記事項：
　　依卷內醫院函覆資料，被害人因本案車禍造成創傷性腦損傷
    引發之癲癇、腦損傷受有認知障礙，嗣後並經本院裁定為受
    監護宣告之人，則被害人之傷勢已達重傷害之程度，業經檢
    察官於本院準備程序時補充更正被害人之傷勢及就被告所涉
    犯法條部分併予更正為刑法第284條後段過失致重傷害罪嫌
    ，且以此作為與被告認罪協商之依據，併予說明。
五、協商判決除有刑事訴訟法第455條之4第1項第1款於本院訊問
    程序終結前，被告撤銷協商合意或檢察官撤回協商聲請者；
    第2款被告協商之意思非出於自由意志者；第4款被告所犯之
    罪非第455條之2第1項所定得以協商判決者；第6款被告有其
    他較重之裁判上一罪之犯罪事實者；第7款法院認應諭知免
    刑或免訴、不受理者情形之一，及違反同條第2項「法院應
    於協商合意範圍內為判決；法院為協商判決所科之刑，以宣
    告緩刑或2年以下有期徒刑、拘役或罰金為限」之規定者外
    ，檢察官與被告均不得上訴。
六、如有前項得上訴之情形，得自收受宣示判決筆錄送達之日起
    20日內，向本院提出上訴書狀，上訴於第二審法院。
本案經檢察官沈郁智提起公訴，檢察官陳中順到庭執行職務。 
中　　華　　民　　國　　110 　年　　10　　月　　21　　日
                  刑事第八庭     書  記  官  曾柏方  
                                 法      官  林哲瑜
以上正本證明與原本無異。　　　　　　　　　　　　　　　　
中　　華　　民　　國　　110 　年　　10　　月　　26　　日
　　　　　　　　　　　　　　　　 書  記  官  曾柏方
附錄本案論罪科刑法條全文：
刑法第284條
因過失傷害人者，處1年以下有期徒刑、拘役或10萬元以下罰金
；致重傷者，處3年以下有期徒刑、拘役或30萬元以下罰金。

附表：
110年度交附民移調字第107號調解筆錄內容： 一、相對人願給付聲請人新台幣（下同）伍佰伍拾萬元整（不含強制險理賠金），其給付方式為：相對人當庭給付聲請人貳佰萬元整，由聲請人兼法代張素燕當庭收受無訛，餘參佰伍拾萬元整，其中伍拾萬元整於民國（下同）110年9月30日前給付完畢，所餘參佰萬元整自110年10月起至123年3月止，按月於每月5日前給付貳萬元整至清償完畢為止，並均匯入聲請人指定之帳戶：戶名張素燕、永豐銀行光華分行、帳號：000-000-00000****號帳戶，如一期不按期履行，視為全部到期。 二、就相對人所涉刑事過失傷害案件，如相對人符合緩刑要件，聲請人同意本院給予相對人緩刑，兩造均同意將本調解內容列入相對人緩刑期間之應遵守條件。 三、聲請人對相對人其餘請求拋棄。 四、兩造就本件過失傷害案件，不得再向對方為任何主張。 五、調解費用各自負擔。